# 请问两个公司通过资源互换分别在各自网站上替另外一家公司做广告，应如何做会计处理？

提问人：maxiaoy 时间：2011-01-14 12:10:55
请问两个公司通过资源互换分别在各自网站上替另外一家公司做广告，应如何做会计处理？
具体如下，一家公司(甲方)通过在网站上替另外一家公司（乙方）打广告，乙方通过其自身会员卡及在自己官方网站及其他媒体上做广告为支付对价。请问这样的业务要如何做会计处理啊？谢谢！

回答人：chenyiwei
可参考国际准则体系下的SIC 31“涉及广告服务的易货交易”。该解释公告中的原则已经被纳入《讲解 2008 》的“收入”一章的“提供劳务收入”一节内。

回答人：chenyiwei
回复 地板 airbit 的帖子根据IAS 18第 12 段： When goods or services are exchanged or swapped for goods or services which are of a similar nature and value, the exchange is not regarded as a transaction which generates revenue. This is often the case with commodities like oil or milk where suppliers exchange or swap inventories in various locations to fulfil demand on a timely basis in a particular location. When goods are sold or services are rendered in exchange for dissimilar goods or services, the exchange is regarded as a transaction which generates revenue. The revenue is measured at the fair value of the goods or services received, adjusted by the amount of any cash or cash equivalents transferred. When the fair value of the goods or services received cannot be measured reliably, the revenue is measured at the fair value of the goods or services given up, adjusted by the amount of any cash or cash equivalents transferred.
我理解这里的“不相同或者不相似”的分析标准类似于非货币性资产交换中对“商业实质”的判断标准。比较直观的标准是：所销售的广告服务是本企业在日常经营活动中大量正常提供的常规服务；所购买的广告服务也确实是本企业的正常经营活动所需要的，两者都具有合理的商业目的。

回答人：chenyiwei
回复 8 楼 maxiaoy 的帖子基本原理同上所述。这类交易很可能是具有商业实质的，这时甲公司的会计处理可能是： 借：预付帐款200 万 借：销售费用 100 万 贷：其他业务收入 300 万

回答人：chenyiwei
回复 10 楼 maxiaoy 的帖子如果后续销售不出去，也不可能自用的，建议计提资产减值准备处理，不建议冲减当初确认的销售收入，因为该金额代表了当初确认收入时这些预付卡的公允价值。

提问人：zhoumoyan 时间：2017-11-16 20:38:46
陈版，该类资源置换的业务，双方是否应该 计提增值税呢？

回答人：chenyiwei
需要。